臺灣高雄地方法院刑事判決　　　　　　　100年度訴字第303號
公　訴　人　臺灣高雄地方法院檢察署檢察官
被　　　告　邱俊和
選任辯護人　洪文佐律師
上列被告因強盜等案件，經檢察官提起公訴（100 年度偵緝字第
356、357號），本院判決如下：
    主  文
邱俊和共同犯搶奪罪，累犯，處有期徒刑玖月。又共同犯竊盜罪
，貳罪，累犯，各處有期徒刑伍月。又共同犯行使變造特種文書
罪，累犯，處有期徒刑陸月。又共同犯強盜罪，累犯，處有期徒
刑伍年陸月。應執行有期徒刑陸年捌月。
    事  實
一、邱俊和於民國88年間，因過失致死案件，經臺灣高等法院高
    雄分院以91年度交上易字第74號判處有期徒刑1 年8 月，緩
    刑5 年確定；又因竊盜案件，經本院以92年度易字第292 號
    判決處有期徒刑1 年2 月確定，上開過失致死案件所宣告之
    緩刑亦遭撤銷，與之接續執行，嗣於94年12月8 日縮短刑期
    假釋出監，並付保護管束，於95年6 月12日假釋付保護管束
    期滿執行完畢；另於95年間，因公共危險案件，經本院以95
    年度交簡字第2583號判決處有期徒刑4 月，於95年12月12日
    易科罰金執行完畢。詎仍不知悔改，竟：
(一)、邱俊和與其弟邱宗憲，共同基於意圖為自己不法所有之犯意
    聯絡，於97年10月28日晚上8 時50分許，騎乘車牌號碼IUC
    ─093 號重型機車，前往位於屏東縣東港鎮○○路196 號之
    「震旦通訊行」，由邱俊和在外接應把風，邱宗憲則進入店
    內，向店長朱慧萍表示欲選購手機，待朱慧萍取出SONY ERI
    CSSON 牌K660I 型（序號000000000000000 號）及同牌K810
    I 型（序號000000000000000 號）手機各1 支供邱宗憲觀看
    ，邱宗憲藉觀賞之機，趁朱慧萍未及防備之際，伸手掠取上
    開手機2 支逃出店外而行搶得手，旋即乘坐在外接應，由邱
    俊和騎乘之上開機車離去現場。嗣邱俊和分得上開K810I 型
    （序號000000000000000 號）手機、邱宗憲分得上開K660I
    型手機（序號000000000000000 號），邱宗憲將其分得手機
    ，以新臺幣（下同）3,000 元之代價，出售予不知情之網友
    林欣霈。
(二)、邱俊和與邱宗憲，共同基於意圖為自己不法之所有之犯意聯
    絡，於97年11月25日凌晨某時，行經高雄市○○區○○路49
    9 號前，適翁明哲所有之車牌號碼780 ─BJC 號普通重型機
    車（未上鎖），停放在該處，旋改由邱宗憲在前騎乘上開機
    車，邱俊和在後騎乘自有之機車，以腳推動前車之方式而竊
    取得逞；又共同基於意圖為自己不法之所有之犯意聯絡，於
    翌日（26日）凌晨某時，行經高雄縣林園鄉（現改制為高雄
    市林園區○○○○路439 號前，以同前之方式，竊取陳義文
    所有，適停放在該處之車牌號碼596 ─EAE 號普通重型機車
    得逞，嗣藏放上開2 輛機車在2 人位於高雄市○○區○○路
    36 號 之住處內。
(三)、邱俊和於97年11月底某日，基於變造特種文書之犯意，以鐵
    鎚及研磨機具（均未扣案），接續將「628 ─BHQ 」號車牌
    （該車牌係邱宗憲於97年11月4 日獨自1 人在高雄市林園區
    ○○○路91號前所竊取，邱宗憲此加重竊盜部分另經本院以
    98年度訴字第281 號判決有期徒刑7 月確定）變造為「C28
    ─BHO 」號，及前開竊得翁明哲所有機車之「780 ─BJC 號
    」車牌變造為「730 ─BJC 」號後，邱俊和與邱宗憲謀議騎
    車外出，尋找作案對象強盜財物，唯恐車牌遭循線追緝，為
    逃避追查，遂共同基於行使變造特種文書之犯意聯絡，由邱
    俊和將前開竊得翁明哲所有之普通重型機車，改懸掛經變造
    之「C28 ─BHO 」號車牌，而於同年12月10日凌晨1 時，由
    邱宗憲騎乘改懸「C28 ─BHO 」號變造車牌之上開機車，搭
    載邱俊和外出，足生損害於監理機關對於機車車牌管理之正
    確性及警察機關對於犯罪之查緝；邱俊和與邱宗憲另共同基
    於意圖為自己不法所有之犯意聯絡，推由邱宗憲騎乘上開機
    車搭載邱俊和，尋找下手對象，行經高雄市○○○路與平和
    東路口，見人車稀少，共同擇定騎乘車牌號碼322 ─BKK 號
    重型機車之溫昱賢為目標後，由邱俊和對溫昱賢叫囂「看三
    小」（台語），欲攔阻溫昱賢，惟溫昱賢見狀即加速逃離，
    然於行至高雄市○○○路168 號前時，仍遭邱宗憲及邱俊和
    攔下，邱宗憲即拉住溫昱賢肩膀，由邱俊和毆打溫昱賢，以
    此強暴方式，使溫昱賢處於客觀上喪失意思決定自由至使不
    能抗拒之狀態，跪地求饒，邱俊和乃強取溫昱賢之前開機車
    （含機車置物箱內序號000000000000000 號，門號00000000
    00號之NOKIA 牌5610型手機1 支、溫昱賢之國民身分證、健
    保卡、皮夾、現金數百元等物），騎乘離開，邱宗憲亦騎乘
    上開改懸「C28 ─BHO 」號變造車牌之機車緊隨而去。嗣邱
    宗憲於97年12月23日，在位於高雄市新興區○○○路133 之
    1 號「全亞洲通訊有限公司」，將溫昱賢上開手機（手機序
    號：000000000000000 號），以2,000 元之代價，出售予不
    知情之黃瓊鶯。
二、嗣經警循林欣霈、黃瓊鶯所購得之手機序號00000000000000
    0 號、000000000000000 號之通聯紀錄掌握邱宗憲行蹤，於
    98年1 月17日上午10時18分許，為警持搜索票在邱俊和與邱
    宗憲之上開共同住處查獲邱宗憲，並扣得經變造之628 ─BH
    Q 號車牌、780 ─BJC 號車牌、上開翁明哲、陳義文遭竊之
    重型機車各1 輛、及溫昱賢之國民身分證影印本、鑰匙2 支
    等物，並循線查知上情（邱宗憲共同搶奪、2 次竊盜、行使
    變造特種文書、強盜部分，另經本院以98年度訴字第281 號
    判處有期徒刑8 月、4 月、4 月、4 月、5 年4 月，並與前
    開加重竊盜部分，定應執行刑6 年8 月，其中強盜部分，經
    邱宗憲提起上訴後，經臺灣高等法院高雄分院以98年度上訴
    字第837 號駁回上訴確定）。
三、案經溫昱賢訴由高雄市政府警察局小港分局報告臺灣高雄地
    方法院檢察署檢察官偵查起訴。
    理  由
壹、證據能力方面
一、按被告以外之人，於審判外之言詞或書面陳述，除法律有規
    定者外，不得作為證據，刑事訴訟法第159 條第1 項定有明
    文。被告邱俊和提出之書信2 封（本院卷第45頁、第46頁）
    ，書信上署名為邱宗憲，執筆該書信者為被告以外之人，此
    等審判外之書面陳述，為傳聞證據，不合於刑事訴訟法第15
    9 條之1 至第159 條之4 或其他規定之傳聞證據例外情形，
    又公訴人就書信之證據能力予以爭執，上開2 封書信並無證
    據能力。
二、按被告以外之人（包括證人、鑑定人、告訴人、被害人及共
    同被告等）於檢察事務官、司法警察官或司法警察調查中所
    為之陳述，與審判中不符時，其先前之陳述具有較可信之特
    別情況，且為證明犯罪事實存否所必要者，得為證據，刑事
    訴訟法第159 條之2 定有明文。本院經核證人即共同被告邱
    宗憲於警詢中陳述，與本院審理時之證述內容，並未全然相
    同，猶有不一致之處（詳後述）。茲審酌該等證人警詢前之
    供述距案發日較近，當時記憶自較深刻，可立即反應所知，
    不致因時隔日久而遺忘案情，且較無受外力干擾之疑慮等節
    ，揆諸前開說明，該等證人於警詢中所為之陳述，客觀上應
    具有較可信之特別情況，且亦為證明犯罪事實存否所必要，
    自具有證據能力；又證人溫昱賢於警詢中之陳述，本院未憑
    為本案犯罪事實認定之依據，自無庸贅述其陳述之證據能力
    有無。
三、除前已說明之部份外，本判決引用之其餘供述證據資料（詳
    後引用之各項證據），其中係屬傳聞證據部分，縱無刑事訴
    訟法第159 條之1 至第159 條之4 或其他規定之傳聞證據例
    外情形，因被告邱俊和、辯護人及檢察官均已同意作為證據
    使用（本院卷第34頁參照），且本院審酌卷內並無事證顯示
    各該陳述之作成時、地與週遭環境，有何致令陳述內容虛偽
    、偏頗之狀況後，也認為適當，分依刑事訴訟法第159 條之
    5 第1 項、第2 項之規定，為傳聞法則之例外，應有證據能
    力。
貳、實體方面
一、上揭事實一、(一)及(二)共同搶奪、竊盜部分，業據被告於警詢
    、偵訊及本院審理時自白不諱，核與證人即共同正犯邱宗憲
    於警詢、偵訊所證相符，且經證人林欣霈（警一卷第22頁至
    第25頁）、黃瓊鶯（警一卷第33頁）、證人即被害人朱慧萍
    （警二卷第8 頁）、翁明哲（警一卷第29頁至第31頁）、陳
    義文（警一卷第26頁至第27頁）於警詢中證述屬實，並有卷
    附監視錄影器翻攝照片10張（警二卷第36頁至第41頁）、高
    雄市政府警察局小港分局搜索扣押筆錄及扣押物品目錄表1
    份（警一卷第35頁至第38頁）、贓物認領保管單2 紙（警一
    卷第80頁至第81頁）、扣押物照片12張（警一卷第45頁至第
    51頁），及扣案經變造之780 ─BJC 號車牌、鑰匙2 支可憑
    ，足認被告就事實一、(一)至(二)部分之自白與事實相符，事證
    明確，被告上開搶奪、竊盜之犯行均堪以認定，應予依法論
    科。
二、上揭犯罪事實一、(三)部分：
  (一)訊據被告固坦承犯罪事實一、(三)所示變造特種文書及行使變
    造特種文書之犯行不諱，並承認於犯罪事實一、(三)之所示之
    時地，騎乘改懸「C28 -BHO」號變造車牌之上開機車，搭載
    邱俊和，於上揭地點將溫昱賢攔下，毆打溫昱賢之事實，惟
    矢口否認有共同強盜之犯行，辯稱：我當時與溫昱賢在路上
    起衝突，互相叫囂，我只有毆打溫昱賢意思，邱宗憲卻突然
    說要將溫昱賢機車騎走，就擅自騎乘溫昱賢機車離去，我根
    本不知道邱宗憲有強盜他人財物之意，我實際上並無強盜犯
    意云云。經查：
  1.被告於97年11月底某日，獨自基於變造特種文書之犯意，以
    鐵鎚及研磨機具，將竊得之628 ─BHQ 號車牌變造為「C28
    ─BHO 」號車牌、先前所竊機車之780 ─BJC 號車牌變造為
    「730 ─BJC 」號車牌；復與邱宗憲共同基於行使變造特種
    文書之犯意聯絡，被告在前開竊得原車牌號碼780 ─BJC 號
    之重型機車，懸掛前開「C28 ─BHO 」號變造車牌，而於同
    年12月10日凌晨1 時，由邱宗憲騎乘改懸「C28 ─BHO 」號
    變造車牌之上開機車，搭載被告外出；迨行經高雄市○○○
    路與平和東路口，適騎乘車牌號碼322 ─BKK 號重型機車之
    溫昱賢經過，邱俊和對溫昱賢叫囂「看三小」（台語），溫
    昱賢見狀即加速逃離，然行至高雄市○○○路168 號前時，
    遭被告邱宗憲及邱俊和攔下，由邱宗憲拉住溫昱賢肩膀，被
    告邱俊和毆打溫昱賢至溫昱賢跪地求饒等情，業據被告迭於
    警詢、偵查、本案審理中供承不諱，核與證人即共同正犯邱
    宗憲於偵查中證述情節，均相一致，復經證人即被害人溫昱
    賢於偵查、本院98年度訴字第281 號審理時具證屬實，並有
    扣案經變造之628 ─BHQ 號車牌、780 ─BJC 號車牌可按，
    自堪認定。至公訴人認被告邱俊和於97年11月底某日，以鐵
    鎚及研磨機具，接續變造車牌二面部分，與證人邱宗憲同具
    犯意聯絡一節，經被告邱俊和屢予否認，並經證人即共同正
    犯邱宗憲於警詢中供稱係邱俊和單獨變造車牌等語明確（見
    99 年 度聲拘字第21頁），是公訴人此部分之認定，容有誤
    會，併此敘明。次按被告變造及行使變造車牌之舉，已影響
    本案強盜犯行之追緝，至為顯明，堪認其變造及行使行為，
    足生損害於監理機關對於機車車牌管理之正確性及警察機關
    對於犯罪之查緝甚明，是此部分事實，已堪認定。
  2.被告雖以首開前詞置辯，而否認自己有強盜犯意云云，然查
    ：
  (1)被告與邱宗憲於上開時、地，攔下被害人溫昱賢，由邱宗憲
    拉住溫昱賢肩膀，被告徒手毆打溫昱賢，毆打至溫昱賢跪地
    求饒時，被告、邱宗憲即分騎溫昱賢之機車及邱宗憲騎乘之
    上懸「C28 ─BHO 」號變造車牌之機車一同離去一情，業經
    證人邱宗憲於警詢、偵查中證稱：被害人被我們攔截到，邱
    俊和就下車打他，我也有抓住被害人的右肩膀，我哥哥（邱
    俊和）就將被害人的機車騎走，我騎我們的機車跟在後面，
    2 台車一起回到住處等語明確（98年度聲拘字第113 號卷第
    15 頁 、98年度偵字第281 號卷第8-9 頁），核與證人即被
    害人溫昱賢於偵查及本院另案（即本院98年度訴字第281 號
    ）審理中證述：…他們2 人就下車一直對著我拳打腳踢，他
    們其中一個人把我機車騎走，其中一個人騎他們的機車走，
    該二人要將我的機車騎走時，沒有說任何話等語（見98年度
    偵字2881號卷第34頁、本院98年度訴字第281 號卷第53頁）
    相符，並有溫昱賢之國民身分證影本（見警一卷第51頁）、
    前揭扣押物照片12張在卷可證，而被告亦坦承上揭變造車牌
    、並騎乘上懸變造車牌機車，於上開時、地叫囂、攔阻及毆
    打溫昱賢等語（見本院卷53頁）。按使用變造車牌行駛上路
    ，道路交通管理處罰條例第12條及刑法均有處罰規定，若非
    有意掩飾逃避追緝，一般使用機車之人實不致騎乘經變造車
    牌之機車，且被告、邱宗憲於人車稀少，被害人罕能立即獲
    得有效奧援之深夜時分，對隻身1 人騎乘機車之被害人溫昱
    賢嗆聲、攔車、持續毆打至跪地求饒，被害人溫昱賢在此情
    況已達喪失意思決定自由之不能抗拒程度，被告、邱宗憲於
    毆打被害人溫昱賢至使不能抗拒之境，隨即強取被害人溫昱
    賢機車，而分別騎乘被害人溫昱賢機車及為躲避追緝特意懸
    掛「C28 ─BHO 」號變造車牌之機車，一前一後緊隨離去，
    且於強取騎乘被害人溫昱賢機車時，被告、邱宗憲之間更未
    對騎乘溫昱賢機車一舉有任何言語溝通，即各騎乘上開機車
    緊隨離去，倘非已事前謀議，組織分工，焉可能如此。
  (2)況參以被告與證人邱宗憲就溫昱賢機車置物箱內之物品，互
    有分贓一情，為被告邱俊和及證人邱宗憲所一致坦承（見98
    年度偵字第2881號偵卷第9 頁、本院卷12頁、78頁、83頁反
    面），雖因事隔已久，致被告無法正確供述所分得之物品，
    證人邱宗憲亦就分得物品、變賣手機贓款分配證述稍有不一
    ，然此等記憶模糊之細節差異，並無礙被告與邱宗憲間有朋
    分贓物，共享強盜成果之認定，更適足證明被告與邱宗憲間
    確有強盜之犯意聯絡，從而，堪信被告與邱宗憲騎車之初，
    即已謀議強盜在先，伺機找尋下手強盜目標，共分所得財物
    ，彼此間確具有共同強盜之犯意聯絡，而為叫囂攔阻被害人
    溫昱賢、抓住被害人溫昱賢，徒手毆打被害人溫昱賢至不能
    抗拒進而強取被害人溫昱賢機車等分工，合而為一犯罪整體
    行為，而共同強盜。被告辯稱：當時我只是看被害人溫昱賢
    不順眼，攔車毆打教訓他，邱宗憲突然告訴我說要將溫昱賢
    的機車騎走，就自行騎走溫昱賢的機車，強盜是邱宗憲一人
    所為，無強盜之意云云，悖於事實及常情，不足採信。至證
    人邱宗憲翻異前詞，於本院審理中改證稱：伊與被告騎機車
    將溫昱賢攔下，毆打溫昱賢後，伊騎走溫昱賢之機車，被告
    則騎原來機車離去，伊先前害怕，為推卸責任，故現在說法
    與警詢、偵查筆錄內容不一致云云（本院卷78-79 頁），應
    係其個人犯行業已確定，而於本案審理迴護兄長、附和被告
    無強盜犯意之飾詞，尚難憑信。
  3.綜上所述，事證明確，被告上開獨自變造車牌、共同行使變
    造車牌及共同強盜之犯行，均堪認定，應予依法論科。
三、按搶奪與強盜雖同具不法得財之意思，然搶奪係乘人不備，
    公然掠取他人之財物，如施用強暴脅迫，至使不能抗拒而取
    其財物或令其交付者，則為強盜罪（最高法院64年台上字第
    1165判例要旨參照）。又強盜罪所施用之強暴、脅迫手段，
    祇須足以壓抑被害人之抗拒，使其喪失意思自由為已足，縱
    令被害人實際無抗拒行為，仍於強盜罪之成立，不生影響（
    30年上字第3023號判例意旨參照）。是關於事實欄一、(一)被
    告與邱宗憲共同乘人不備進而奪取財物得手，核其所為，係
    犯刑法第325 條第1 項搶奪罪；核被告事實欄一、(二)所為，
    均係犯刑法第320 條第1 項竊盜罪；關於事實欄一、(三)部分
    ，其中被告、邱宗憲以毆打溫昱賢之強暴方式，使溫昱賢至
    使不能抗拒，進而強取財物得手，為強盜犯行無訛，核其所
    為，係犯刑法第216 條、第212 條之行使變造特種文書罪、
    及刑法第328 條第1 項強盜罪；被告於密切接近之時地變造
    上開二車牌，顯基於一決意下之變造行為，為接續犯。被告
    變造車牌之特種文書後執以行使，變造之低度行為應為行使
    之高度行為所吸收，不另論罪。被告與邱宗憲就所犯上開搶
    奪、竊盜（2 罪）、行使變造特種文書、強盜犯行間，均存
    有犯意聯絡、行為分擔，應論以共同正犯。被告就上開5 件
    犯行間，犯罪時、地有別，被害人互異，顯係出於各別犯意
    為之者，應分論併罰。又被告曾受有前揭犯罪事實欄所載有
    期徒刑之執行完畢，有臺灣高等法院被告前案紀錄表在卷可
    按，其受有期徒刑執行完畢，5 年以內故意再犯本案有期徒
    刑以上之罪，應依刑法第47條第1 項論以累犯，並加重其刑
    。
四、爰審酌被告正值青壯年，竟不思以正當途徑獲取金錢，竟為
    與其弟邱宗憲共同犯下搶奪朱慧萍手機、行竊翁明哲及陳義
    文機車、與強盜溫昱賢犯行，無視於各被害人之財產法益，
    更變造車牌進而與邱宗憲共同行使以圖掩飾強盜犯行，且搶
    奪財物及毆打溫昱賢強盜財物，亦造成被害人心理驚恐難以
    平復，嚴重危殆社會治安，惟念其犯後已坦承大部分犯行，
    態度尚可，末參諸各該被害人所受損害之程度、及被告生活
    狀況（經濟狀況勉持）、教育程度（專科肄業）等一切具體
    情狀，就被告所犯各罪分別量處如主文所示之刑，並定其應
    執行之刑如主文所示。至檢察官求處有期徒刑7 年2 月，本
    院認稍嫌過重，仍以主文所示之刑為宜。
五、扣案之鑰匙2 支俱為被告所有，固據被告供陳於卷，然證人
    即共同被告邱宗憲證稱：渠將竊得機車之鎖頭取下，至開鎖
    店配製鑰匙，以便騎乘贓車等情，該鑰匙2 支洵非供本案竊
    盜犯罪所用或預備之物，與本案犯罪並無直接關聯，均不予
    宣告沒收。
六、公訴人雖認被告顯有犯罪習慣，有端正其惡習及性格之必要
    ，併聲請諭知強制工作之保安處分，按有犯罪之習慣或因遊
    蕩或懶惰成習而犯罪者，於刑之執行前，令入勞動場所，強
    制工作，刑法第90條第1 項定有明文。查被告之前雖有竊盜
    等前科，與過失致死案件接續執行，而於95年6 月12日假釋
    付保護管束期滿執行完畢，然於出獄後相隔數年，始再犯本
    案，尚難遽認被告有何犯罪之習慣，或因遊蕩或懶惰成習而
    犯罪。綜上，應認對被告宣告上開徒刑即足以收矯治之效，
    爰不為令其入勞動處所強制工作之保安處分之宣告，附此敘
    明。
據上論斷，應依刑事訴訟法第299 條第1 項前段，刑法第28條、
第325 條第1 項、第320 條第1 項、第216 條、第212 條、第32
8 條第1 項、第47條第1 項、第51條第5 款，刑法施行法第1 條
之1 ，判決如主文。
本案經檢察官陳威呈到庭執行職務。
中    華    民    國   100    年    5     月    26    日
                  刑事第一庭    審判長法  官  黃三友
                                      法  官  莊珮吟
                                      法  官  陳億芳
以上正本證明與原本無異。
如不服本判決應於收受判決後10日內向本院提出上訴書狀，並應
敘述具體理由。其未敘述上訴理由者，應於上訴期間屆滿後20日
內向本院補提理由書(均須按他造當事人之人數附繕本)「切勿逕
送上級法院」。
中    華    民    國  100     年    5     月    26    日
                                      書記官  鄭於珮
附錄本案論罪科刑法條：
中華民國刑法第320 條
（普通竊盜罪、竊佔罪）
意圖為自己或第三人不法之所有，而竊取他人之動產者，為竊盜
罪，處5 年以下有期徒刑、拘役或5 百元以下罰金。
意圖為自己或第三人不法之利益，而竊佔他人之不動產者，依前
項之規定處斷。
前二項之未遂犯罰之。
中華民國刑法第325條
（普通搶奪罪）
意圖為自己或第三人不法之所有，而搶奪他人之動產者，處 6
月以上 5 年以下有期徒刑。
因而致人於死者，處無期徒刑或 7 年以上有期徒刑，致重傷者
，處 3 年以上 10 年以下有期徒刑。
第 1 項之未遂犯罰之。
中華民國刑法第328條
（普通強盜罪）
意圖為自己或第三人不法之所有，以強暴、脅迫、藥劑、催眠術
或他法，至使不能抗拒，而取他人之物或使其交付者，為強盜罪
，處 5 年以上有期徒刑。
以前項方法得財產上不法之利益或使第三人得之者，亦同。
犯強盜罪因而致人於死者，處死刑、無期徒刑或 10 年以上有期
徒刑；致重傷者，處無期徒刑或 7 年以上有期徒刑。
第 1 項及第 2 項之未遂犯罰之。
預備犯強盜罪者，處 1 年以下有期徒刑、拘役或 3 千元以下罰
金。
中華民國刑法第212條
（偽造變造特種文書罪）
偽造、變造護照、旅券、免許證、特許證及關於品行、能力服務
或其他相類之證書、介紹書，足以生損害於公眾或他人者，處 1
年以下有期徒刑、拘役或 3 百元以下罰金。
中華民國刑法第216條
（行使偽造變造或登載不實之文書罪）
行使第 210 條至第 215 條之文書者，依偽造、變造文書或登載
不實事項或使登載不實事項之規定處斷。